【裁判字號】    99,訴,1568
【裁判日期】    990707
【裁判案由】    毒品危害防制條例
【裁判全文】
臺灣臺中地方法院刑事判決              99年度訴字第1568號
公  訴  人  臺灣臺中地方法院檢察署檢察官
被      告  甲○○
上列被告因毒品危害防制條例案件，經檢察官提起公訴（99年度
毒偵字第791號)，被告於準備程序就被訴事實為有罪之陳述，經
告以簡式審判程序之旨，並聽取當事人意見後，合議庭裁定由受
命法官獨任進行簡式審判程序，本院判決如下：
    主    文
甲○○施用第一級毒品，累犯，處有期徒刑壹年。又施用第二級
毒品，累犯，處有期徒刑伍月。應執行有期徒刑壹年肆月。
    犯罪事實
一、甲○○前因施用毒品案件，經本院95年度毒聲字第25號裁定
    送觀察、勒戒後，認有繼續施用毒品之傾向，再經本院95年
    度毒聲字第 597號裁定令入戒治處所施以強制戒治，於民國
    96年2月8日執行完畢釋放，並由臺灣臺中地方法院檢察署檢
    察官以96年度戒毒偵字第55號為不起訴處分確定。復因施用
    第一級、第二級毒品案件，經本院以96年度訴字第4187號判
    處有期徒刑10月、4 月確定。再因施用第一級毒品案件，經
    本院以97年度訴字第1996號判處有期徒刑11月確定。上開二
    案嗣經裁定應執行有期徒刑1年10月，於98年8月12日假釋付
    保護管束，迄98年11月24日期滿，未經撤銷假釋，以執行完
    畢論。不料甲○○仍不知悔改，復基於施用第二級毒品之犯
    意，於98年12月 8日下午某時，在台中縣豐原市○○路某友
    人住處，以將甲基安非他命放入玻璃吸食器內燒烤，再吸食
    其煙霧之方式，施用第二級毒品甲基安非他命 1次。另基於
    施用第一級毒品之犯意，於98年12月 9日20、21時許，在台
    中縣豐原市○村路 465巷64弄92號住處，以將海洛因溶入水
    中，再以針筒注射之方式，施用第一級毒品海洛因1次。嗣9
    8年12月10日凌晨3時10分許，為警在台中市○○區○○路三
    段40號前查獲甲○○為矯治機構毒品列管人口，經徵得其同
    意採尿送驗結果，呈毒品嗎啡、甲基安非他命陽性反應，始
    查悉上情。
二、案經臺中市警察局第六分局報告臺灣臺中地方法院檢察署檢
    察官偵查起訴。
    理    由
一、上開犯罪事實，業據被告甲○○於偵查及本院均坦白認罪（
    見偵查卷第4、5頁、本院卷第17、21頁），且被告前揭採尿
    送驗結果，確呈海洛因及甲基安非他命經人體代謝後之嗎啡
    及甲基安非他命陽性反應，有台中市警察局第六分局委託驗
    尿液代號與真實姓名對照表、採集尿液鑑定同意書、中山醫
    學大學附設醫院檢驗科藥物檢測中心98年12月24日出具實驗
    編號0000000尿液檢驗報告在卷可憑（見警卷第9至11頁）。
    是被告之自白應與犯罪事實相符，堪認其確有上開施用海洛
    因及甲基安非他命之行為。
二、犯毒品危害防制條例第10條之罪者，依同條例第20條第 1項
    、第 2項規定，應先經觀察、勒戒或強制戒治之程序，惟觀
    察、勒戒或強制戒治執行完畢釋放後，5 年內再犯第10條之
    罪者，即應依法追訴處罰，此觀諸毒品危害防制條例第23條
    第 2項即明。查被告曾因施用毒品案件，經本院95年度毒聲
    字第25號裁定送觀察、勒戒後，認有繼續施用毒品之傾向，
    再經本院95年度毒聲字第 597號裁定令入戒治處所施以強制
    戒治，於96年2月8日執行完畢，並由臺灣臺中地方法院檢察
    署檢察官以96年度戒毒偵字第55號為不起訴處分確定，有臺
    灣高等法院被告前案紀錄表在卷可參（見本院卷第7至11頁)
    。是被告因施用毒品案件經強制戒治，在96年2月8日執行完
    畢釋放後，既於 5年內再為本件施用毒品之行為，自應逕依
    毒品危害防制條例第23條第 2項規定訴追處罰。綜上所述，
    被告施用海洛因、甲基安非他命之犯罪事證已臻明確，其犯
    行洵堪認定，應依法論罪科刑。
三、查海洛因係毒品危害防制條例第2第2項第 1款所定之第一級
    毒品，甲基安非他命則為同條項第 2款所定之第二級毒品，
    均不得非法持有、施用。核被告所為，係犯毒品危害防制條
    例第10條第1項之施用第一級毒品罪、同條第2項之施用第二
    級毒品罪。被告施用毒品前之持有第一級毒品、第二級毒品
    之行為，本應分別論以持有第一級毒品罪、持有第二級毒品
    罪，惟持有後進而施用，其持有之低度行為應各為施用之高
    度行為所吸收，均不另論以持有罪責。被告所犯上開二罪，
    犯意各別，行為互殊，應分論併罰。被告曾因施用第一級、
    第二級毒品案件，經本院96年度訴字第4187號、97年度訴字
    第1996號分別判處有期徒刑10月、4 月、11月，嗣裁定應執
    行有期徒刑1年10月確定，於98年8月12日假釋付保護管束，
    迄98年11月24日期滿，未經撤銷假釋，以執行完畢論，有臺
    灣高等法院被告前案紀錄表在卷可參，其於徒刑執行完畢，
    5 年以內故意再犯本件有期徒刑以上之罪，均為累犯，應各
    依刑法第47條第 1項之規定加重其刑。爰審酌被告有多次犯
    罪前科之品行（參卷附臺灣高等法院被告前案紀錄表）、國
    中畢業之智識程度、經濟勉可維持之生活狀況(見警卷第4頁
    被告警詢筆錄受詢問人資料），其因施用毒品，經強制戒治
    執行完畢後，仍不思戒惕，且無視於毒品對於自身健康之戕
    害及國家對於杜絕毒品犯罪之禁令，再次施用毒品，未見戒
    除惡習之決心，惡性非輕，所處之刑自應較前次為重，然念
    及被告犯後能坦承犯行，態度良好，其施用毒品並無危害他
    人，犯罪手段尚屬平和，暨施用毒品者均有相當程度之成癮
    性及心理依賴，其犯罪心態與一般刑事犯罪之本質並不相同
    ，應側重適當之醫學治療及心理矯治為宜等一切情狀，分別
    量處如主文所示之刑，並定其應執行之刑，以示懲儆。
四、據上論斷，應依刑事訴訟法第273條之1第 1項、第299條第1
    項前段，毒品危害防制條例第10條第1項、第2項，刑法第11
    條前段、第47條第1項、第51條第5款，判決如主文。
本案經檢察官乙○○到庭執行職務。
中    華    民    國    99    年    7     月    7     日
              刑事第四庭    法  官  張恩賜
以上正本證明與原本無異。
如不服本判決，應於收受判決後10日內向本院提出上訴書狀，並
應敘述具體理由；其未敘述上訴理由者，應於上訴期間屆滿後20
日內向本院補提理由書（均須按他造當事人之人數附繕本）「切
勿逕送上級法院」。
                            書記官  黃舜民
中    華    民    國    99    年    7     月    7     日
附錄本案論罪科刑法條
毒品危害防制條例第10條：
施用第一級毒品者，處六月以上五年以下有期徒刑。
施用第二級毒品者，處三年以下有期徒刑。

司法院資訊處製作；財團法人民間司法改革基金會備份。
